Inventaris van de verzameling Registers 71 en 84, de Oorspronkelijke Aanwijzende Tafels en andere bestanden van het Kadaster Zuid-Holland, vestiging Zoetermeer
Nationaal Archief, Den Haag
- Register 84: Perceelsgewijze kadastrale leggers
  - Gebonden registers, soms met naamlijsten, 1-2094
    - s-Gravenhage AV Serie 1 Deel 6 Art. nrs.: 1641 - 1994, 861
    - s-Gravenhage AV Serie 1 Deel 7 Art. nrs.: 1995 - 2324, 862
    - s-Gravenhage AV Serie 1 Deel 8 Art. nrs.: 2325 - 2685, 863
    - s-Gravenhage AV Serie 1 Deel 9 Art. nrs.: 2686 - 3048, 864
    - s-Gravenhage AV Serie 1 Deel 10 Art. nrs.: 3049 - 3371, 865
    - s-Gravenhage AV Serie 1 Deel 11 Art. nrs.: 3372 - 3734, 866
    - s-Gravenhage AV Serie 1 Deel 12 Art. nrs.: 3735 - 4006, 867
    - s-Gravenhage AV Serie 1 Deel 13 Art. nrs.: 4007 - 4262, 868
    - s-Gravenhage AV Serie 1 Deel 14 Art. nrs.: 4263 - 4518, 869
    - s-Gravenhage AW Serie 1 Gemeente Art. nrs.: 16, 870
    - s-Gravenhage AW Serie 1 Deel 1 Art. nrs.: 1 - 361, 871
    - s-Gravenhage AW Serie 1 Deel 2 Art. nrs.: 362 - 715, 872
    - Aarlanderveen Serie 1 Deel 1 Art. nrs.: 4 -849, 873
    - Aarlanderveen Serie 1 Deel 2 Art. nrs.: 850 - 1138, 874
    - Aarlanderveen Serie 1 Deel 3 Art. nrs.: 1139 - 1409, 875
    - Aarlanderveen Serie 1 Deel 4 Art. nrs.: 1410 - 1688, 876
    - Aarlanderveen Serie 2 Deel 1 t/m 4 Art. nrs.: 5 - 1402, 877
    - Aarlanderveen Serie 2 Deel 5 Art. nrs.: 1689 - 1961, 878
    - Aarlanderveen Serie 2 Deel 6 Art. nrs.: 1962 - 2203, 879
    - Aarlanderveen Serie 2 Deel 7 Art. nrs.: 2204 - 2502, 880
    - Aarlanderveen Serie 2 Deel 8 Art. nrs.: 2503 - 2767, 881
    - Aarlanderveen Serie 2 Deel 9 Art. nrs.: 2768 - 3066, 882
    - Aarlanderveen Serie 2 Deel 10 Art. nrs.: 3067 - 3417, 883
    - Aarlanderveen Serie 2 Deel 11 Art. nrs.: 3418 - 3761, 884
    - Aarlanderveen Serie 2 Deel 12 Art. nrs.: 3762 - 4116, 885
    - Aarlanderveen Serie 2 Deel 13 Art. nrs.: 4117 - 4475, 886
    - "Achttienhoven later Nieuwkoop D.D. 11 juli 1855" Serie 1 Deel 1 Art. nrs.: 28 - 200, 887
    - "Achttienhoven later Nieuwkoop D.D. 11 juli 1855" Serie 1 Deel 2 Art. nrs.: 201 - 314, 888
    - "Achttienhoven later Nieuwkoop D.D. 11 juli 1855" Serie 1 Deel 3 Art. nrs.: 315 - 333, 889
    - Alkemade Serie 1 Deel 1 Art. nrs.: 2 - 1137, 890
    - Alkemade Serie 1 Deel 2 Art. nrs.: 1139 - 1543, 891
    - Alkemade Serie 1 Deel 3 Art. nrs.: 1544 - 1866, 892
    - Alkemade Serie 1 Deel 4 Art. nrs.: 1867 - 2175, 893
    - Alkemade Serie 1 Deel 5 Art. nrs.: 2176 - 2486, 894
    - Alkemade Serie 2 Deel 1 t/m 5 Art. nrs.: 2 - 2175, 895
    - Alkemade Serie 2 Deel 6 Art. nrs.: 2487 - 2808, 896
    - Alkemade Serie 2 Deel 7 Art. nrs.: 2809 - 3131, 897
    - Alkemade Serie 2 Deel 8 Art. nrs.: 3132 - 3442, 898
    - Alkemade Serie 2 Deel 9 Art. nrs.: 3443 - 3765, 899
    - Alkemade Serie 2 Deel 10 Art. nrs.: 3766 - 4093, 900
    - Alkemade Serie 2 Deel 11 Art. nrs.: 4094 - 4420, 901
    - Alkemade Serie 2 Deel 12 Art. nrs.: 4421 - 4747, 902
    - Alkemade Serie 2 Deel 13 Art. nrs.: 4748 - 5109, 903
    - Alkemade Serie 2 Deel 14 Art. nrs.: 5110 - 5470, 904
    - Alkemade Serie 2 Deel 15 Art. nrs.: 5471 - 5830, 905
    - Alkemade Serie 2 Deel 16 Art. nrs.: 5831 - 6189, 906
    - Alkemade Serie 2 Deel 17 Art. nrs.: 6190 - 6372, 907
    - Alphen aan den Rijn Serie 1 Deel 1 Art. nrs.: 4- 898, 908
    - Alphen aan den Rijn Serie 1 Deel 2 Art. nrs.: 901 - 1165, 909
    - Alphen aan den Rijn Serie 1 Deel 3 Art. nrs.: 1166 - 1425, 910
    - Alphen aan den Rijn Serie 1 Deel 4 Art. nrs.: 1426 - 1695, 911
    - Alphen aan den Rijn Serie 1 Deel 5 Art. nrs.: 1696 - 1970, 912
    - Alphen aan den Rijn Serie 1 Deel 6 Art. nrs.: vervolgdeel, 913
    - Alphen aan den Rijn Serie 2 Gemeente Art. nrs.: 4, 914
    - Alphen aan den Rijn Serie 2 Deel 1 t/m 4 Art. nrs.: 4 - 1420, 915
    - Alphen aan den Rijn Serie 2 Deel 5 t/m 6 Art. nrs.: 1696 - 1970, 916
    - Alphen aan den Rijn Serie 2 Deel 7 Art. nrs.: 1971 - 2269, 917
    - Alphen aan den Rijn Serie 2 Deel 8 Art. nrs.: 2270 - 2592, 918
    - Alphen aan den Rijn Serie 2 Deel 9 Art. nrs.: 2593 - 2925, 919
    - Alphen aan den Riin Serie 2 Deel 10 Art. nrs.: 2926 - 3245, 920
    - Alphen aan den Rijn Serie 2 Deel 11 Art. nrs.: 3246 - 3554, 921
    - Alphen aan den Rijn Serie 2 Deel 12 Art. nrs.: 3555 - 3871, 922
    - Alphen aan den Rijn Serie 2 Deel 13 Art. nrs.: 3872 - 4183, 923
    - Alphen aan den Rijn Serie 2 Deel 14 Art. nrs.: 4184 - 4525, 924
    - Alphen aan den Rijn Serie 2 Deel 15 Art. nrs.: 4526 - 4879, 925
    - Alphen aan den Rijn Serie 2 Deel 16 Art. nrs.: 4880 - 5240, 926
    - Alphen aan den Rijn Serie 2 Deel 17 Art. nrs.: 5241 - 5600, 927
    - Alphen aan den Rijn Serie 2 Deel 18 Art. nrs.: 5601 - 5953, 928
    - Alphen aan den Rijn Serie 2 Deel 19 Art. nrs.: 5954 - 6278, 929
    - Alphen aan den Rijn Serie 2 Deel 20 Art. nrs.: 6279 - 6639, 930
    - Benthuizen Serie 1 Deel 1 Art. nrs.: 3 -248, 931
    - Benthuizen Serie 1 Deel 2 Art. nrs.: 249 - 393, 932
    - Benthuizen Serie 2 Deel 1 t/m 3 Art. nrs.: 394 - 557, 933
    - Benthuizen Serie 2 Deel 4 Art. nrs.: 558 - 740, 934
    - Benthuizen Serie 2 Deel 5 Art. nrs.: 741 - 1039, 935
    - Benthuizen Serie 2 Deel 6 Art. nrs.: 1040 - 1212, 936
    - Bodegraven Serie 1 Deel 1 Art. nrs.: 2 -968, 937
    - Bodegraven Serie 1 Deel 2 Art. nrs.: 976 - 1311, 938
    - Bodegraven Serie 1 Deel 3 Art. nrs.: 1312 - 1589, 939
    - Bodegraven Serie 1 Deel4 Art. nrs.: 1590 - 1858, 940
    - Bodegraven Serie 1 Deel 5 Art. nrs.: 1859 - 2141, 941
    - Bodegraven Serie 1 Deel 6 Art. nrs.: 2142 - 2445, 942
    - Bodegraven Serie 2 Deel 1 t/m 4 Art. nrs.: 21 - 1854, 943
    - Bodegraven Serie 2 Deel 5Um 6 Art. nrs.: 1877 - 2439, 944
    - Bodegraven Serie 2 Deel 7 Art. nrs.: 2446 - 2743, 945
    - Bodegraven Serie 2 Deel 8 Art. nrs.: 2744 - 3042, 946
    - Bodegraven Serie 2 Deel 9 Art. nrs.: 3043 - 3375, 947
    - Bodegraven Serie 2 Deel 10 Art. nrs.: 3376 - 3690, 948
    - Bodegraven Serie 2 Deel 11 Art. nrs.: 3691 - 4028, 949
    - Bodegraven Serie 2 Deel 12 Art. nrs.: 4029 - 4325, 950
    - Bodegraven Serie 2 Deel 13 Art. nrs.: 4326 - 4634, 951
    - Bodegraven Serie 2 Deel 14 Art. nrs.: 4635 - 4954, 952
    - Bodegraven Serie 2 Deel 15 Art. nrs.: 4955 - 5229, 953
    - Bodegraven Serie 2 Deel 16 Art. nrs.: 5230 - 5585, 954
    - Bodegraven Serie 2 Deel 17 Art. nrs.: 5586 - 5939, 955
    - Bodegraven Serie 2 Deel 18 Art. nrs.: 5940 - 6288, 956
    - Bodegraven Serie 2 Deel 19 Art. nrs.: 6289 - 6642, 957
    - Bodegraven Serie 2 Deel 20 Art. nrs.: 6643 - 6996, 958
    - Bodegraven Serie 2 Deel 21 Art. nrs.: 6997 - 7355, 959
    - Bodegraven Serie 2 Deel 22 Art. nrs.: 7356 - 7717, 960
    - "Vrije en Lage Boekhorst later Alkemade D.D.11 juli 1855" Serie 1 Deel 1 Art. nrs.: 1 - 60, 961
    - Boskoop Serie 1 Deel 1 Art. nrs.: 12 - 860, 962
    - Boskoop Serie 1 Deel 2 Art. nrs.: 861 - 1195, 963
    - Boskoop Serie 1 Deel 3 Art. nrs.: 1196 - 1523, 964
    - Boskoop Serie 1 Deel 4 Art. nrs.: 1524 - 1867, 965
    - Boskoop Serie 1 Deel 5 Art. nrs.: vervolgdeel, 966
    - Boskoop Serie 2 Gemeente Art. nrs.: 3474, 967
    - Boskoop Serie 2 Deel 1 t/m 3 Art. nrs.: 12 - 1523, 968
    - Boskoop Serie 2 Deel 4 t/m 5 Art. nrs.: 1868 - 2204, 969
    - Boskoop Serie 2 Deel 6 Art. nrs.: 2205 - 2544, 970
    - Boskoop Serie 2 Deel 7 Art. nrs.: 2545 - 2900, 971
    - Boskoop Serie 2 Deel 8 Art. nrs.: 2901 - 3241, 972
    - Boskoop Serie 2 Deel 9 Art. nrs.: 3242 - 3575, 973
    - Boskoop Serie 2 Deel 10 Art. nrs.: 3576 - 3876, 974
    - Boskoop Serie 2 Deel 11 Art. nrs.: 3877 - 4215, 975
    - Boskoop Serie 2 Deel 12 Art. nrs.: 4216 - 4564, 976
    - Boskoop Serie 2 Deel 13 Art. nrs.: 4565 - 4919, 977
    - Boskoop Serie 2 Deel 14 Art. nrs.: 4920 - 5281, 978
    - Boskoop Serie 2 Deel 15 Art. nrs.: 5282 - 5635, 979
    - Boskoop Serie 2 Deel 16 Art. nrs.: 5636 - 6011, 980
    - Boskoop Serie 2 Deel 17 Art. nrs.: 6012 - 6372, 981
    - Boskoop Serie 2 Deel 18 Art. nrs.: 6373 - 6736, 982
    - Delft Serie 1 Deel 1 Art. nrs.: 1 - 511, 983
    - Delft Serie 1 Deel 2 Art. nrs.: 512 - 1010, 984
    - Delft Serie 1 Deel 3 Art. nrs.: 1011 - 1690, 985
    - Delft Serie 1 Deel 4 Art. nrs.: 1691 - 2086, 986
    - Delft Serie 1 Deel 5 Art. nrs.: 2087 - 2477, 987
    - Delft Serie 1 Deel 6 Art. nrs.: 2478 - 3121, 988
    - Delft Serie 1 Deel 7 Art. nrs.: 3122 - 3686, 989
    - Delft Serie 1 Deel 8 Art. nrs.: 3687 - 4017, 990
    - Delft Serie 1 Deel 9 Art. nrs.: 4018 - 4349, 991
    - Delft Serie 1 Deel 10 Art. nrs.: 4350 - 4706, 992
    - Delft Serie 1 Deel 11 Art. nrs.: 4707 - 5088, 993
    - Delft Serie 1 Deel 12 Art. nrs.: 5089 - 5438, 994
    - Delft Serie 1 Deel 13 Art. nrs.: 5439 - 5761, 995
    - Delft Serie 1 Deel 14 Art. nrs.: 5762 - 5928, 996
    - Delft Serie 2 Deel 1 Art. nrs.: 10 - 3152, 997
    - Delft Serie 2 Deel 2 Art. nrs.: 3154 - 4075, 998
    - Delft Serie 2 Deel 3 Art. nrs.: 4076 - 4688, 999
    - Delft Serie 2 Deel 4 Art. nrs.: 4689 - 5232, 1000
    - Delft Serie 2 Deel 5 Art. nrs.: 5234 - 5679, 1001
    - Delft Serie 2 Deel 6 Art. nrs.: 5681 - 6068, 1002
    - Delft Serie 2 Deel 7 Art. nrs.: 6069 - 6414, 1003
    - Delft Serie 2 Deel 8 Art. nrs.: 6415 - 6771, 1004
    - Delft Serie 2 Deel 9 Art. nrs.: 6772 - 7117, 1005
    - Delft Serie 2 Deel 10 Art. nrs.: 1718 - 7438, 1006
    - Delft Serie 2 Deel 11 Art. nrs.: 7439 - 7786, 1007
    - Delft Serie 2 Deel 12 Art. nrs.: vervolgdeel, 1008
    - Delft Serie 2 Deel 13 Art. nrs.: 7787 - 8120, 1009
    - Delft Serie 2 Deel 14 Art. nrs.: 8121 - 8456, 1010
    - Delft Serie 2 Deel 15 Art. nrs.: 8457 - 8808, 1011
    - Delft Serie 2 Deel 16 Art. nrs.: 8809 - 9158, 1012
    - Delft Serie 3 Gemeente 1 Art. nrs.: 13623, 1013
    - Delft Serie 3 Gemeente 1 Art. nrs.: 13623, 1014
    - Delft Serie 3 Deel 1 Art. nrs.: 46 - 7895, 1015
    - Delft Serie 3 Deel 2 Art. nrs.: 7910-9158, 1016
    - Delft Serie 3 Deel 3 Art. nrs.: 9159 - 9497, 1017
    - Delft Serie 3 Deel 4 t/m 18 Art. nrs.: 9498 - 9781, 1018
    - Delft Serie 3 Deel 19 Art. nrs.: 9782 - 10126, 1019
    - Delft Serie 3 Deel 20 Art. nrs.: 10127 - 10447, 1020
    - Delft Serie 3 Deel 21 Art. nrs.: 10448 - 10799, 1021
    - Delft Serie 3 Deel 22 Art. nrs.: 10800 - 11153, 1022
    - Delft Serie 3 Deel 23 Art. nrs.: 11154 - 11489, 1023
    - Delft Serie 3 Deel 24 Art. nrs.: 11490 - 11799, 1024
    - Delft Serie 3 Deel 25 Art. nrs.: 11800 - 12158, 1025
    - Delft Serie 3 Deel 26 Art. nrs.: 12159 - 12515, 1026
    - Delft Serie 3 Deel 27 Art. nrs.: 12516 - 12831, 1027
    - Delft Serie 3 Deel 28 Art. nrs.: 12832 - 13152, 1028
    - Delft Serie 3 Deel 29 Art. nrs.: 13153 - 13507, 1029
    - Delft Serie 3 Deel 30 Art. nrs.: 13508 - 13821, 1030
    - Delft Serie 4 Gemeente Art. nrs.: 20661, 1031
    - Delft Serie 4 Deel 1 t/m 6 Art. nrs.: 102 - 9240, 1032
    - Delft Serie 4 Deel 17 t/m 21 Art. nrs.: 9259 - 10787, 1033
    - Delft Serie 4 Deel 22 t/m 26 Art. nrs.: 10804 - 12697, 1034
    - Delft Serie 4 Deel 27 t/m 30 Art. nrs.: 12700 - 13820, 1035
    - Delft Serie 4 Deel 31 Art. nrs.: 13822 - 14167, 1036
    - Delft Serie 4 Deel 32 Art. nrs.: 14168 - 14514, 1037
    - Delft Serie 4 Deel 33 Art. nrs.: 14515 - 14860, 1038
    - Delft Serie 4 Deel 34 Art. nrs.: 14861 - 15199, 1039
    - Delft Serie 4 Deel 35 Art. nrs.: 15200 - 15548, 1040
    - Delft Serie 4 Deel 36 Art. nrs.: 15549 - 15897, 1041
    - Delft Serie 4 Deel 37 Art. nrs.: 15898 - 16251, 1042
    - Delft Serie 4 Deel 38 Art. nrs.: 16252 - 16610, 1043
    - Delft Serie 4 Deel 39 Art. nrs.: 16611 - 16966, 1044
    - Delft Serie 4 Deel 40 Art. nrs.: 16967 - 17328, 1045
    - Delft Serie 4 Deel 41 Art. nrs.: 17329 - 17684, 1046
    - Delft Serie 4 Deel 42 Art. nrs.: 17685 - 18038, 1047
    - Delft Serie 4 Deel 43 Art. nrs.: 18039 - 18393, 1048
    - Delft Serie 4 Deel 44 Art. nrs.: 18394 - 18734, 1049
    - Delft Serie 4 Deel 45 Art. nrs.: 18735 - 19116, 1050
    - Delft Serie 4 Deel 46 Art. nrs.: 19117 - 19466, 1051
    - Delft Serie 4 Deel 47 Art. nrs.: 19467 - 19828, 1052
    - Delft Serie 4 Deel 48 Art. nrs.: 19829 - 20193, 1053
    - Delft Serie 4 Deel 49 Art. nrs.: 20194 - 20555, 1054
    - Delft Serie 4 Deel 50 Art. nrs.: 20556 - 20923, 1055
    - Delft Serie 4 Deel 51 Art. nrs.: 20924 - 21181, 1056
    - Delft Serie 4 Deel 52 Art. nrs.: 21182 - 21462, 1057
    - Delft Serie 4 Deel 53 Art. nrs.: 21463 - 21734, 1058
    - Delft Serie 4 Deel 54 Art. nrs.: 21735 - 22006, 1059
    - Delft Serie 4 Deel 55 Art. nrs.: 22007 - 22264, 1060
    - Delft Serie 4 Deel 56 Art. nrs.: 22265 - 22546, 1061
    - Delft Serie 4 Deel 57 Art. nrs.: 22547 - 22927, 1062
    - Delft Serie 4 Deel 58 Art. nrs.: 22928 - 23288, 1063
    - Delft Serie 4 Deel 59 Art. nrs.: 23289 - 23549, 1064
    - s-Gravenzande Serie 1 Deel 1 Art. nrs.: 1 - 215, 1065
    - s-Gravenzande Serie 1 Deel 2 Art. nrs.: 216 - 417, 1066
    - s-Gravenzande Serie 1 Deel 3 Art. nrs.: 418 - 634, 1067
    - s-Gravenzande Serie 1 Deel 4 Art. nrs.: 635 - 867, 1068
    - s-Gravenzande Serie 1 Deel 5 Art. nrs.: 868 - 873, 1069
    - s-Gravenzande Serie 2 Deel 1 Art. nrs.: 7 - 717, 1070
    - s-Gravenzande Serie 2 Deel 2 Art. nrs.: 718-1012, 1071
    - s-Gravenzande Serie 3 Deel 1 Art. nrs.: 1 - 148, 1072
    - s-Gravenzande Serie 3 Deel 2 Art. nrs.: 149 - 248, 1073
    - s-Gravenzande Serie 3 Deel 3 Art. nrs.: 249 - 387, 1074
    - s-Gravenzande Serie 3 Deel 4 Art. nrs.: 388 - 576, 1075
    - s-Gravenzande Serie 3 Deel 5 Art. nrs.: 577 - 850, 1076
    - s-Gravenzande Serie 3 Deel 6 Art. nrs.: 851 - 1146, 1077
    - s-Gravenzande Serie 3 Deel 7 Art. nrs.: 1147 - 1430, 1078
    - s-Gravenzande Serie 4 Deel 1 t/m 7 Art. nrs.: 24 - 1426, 1079
    - s-Gravenzande Serie 4 Deel 8 Art. nrs.: 1431 - 1765, 1080
    - s-Gravenzande Serie 4 Deel 9 Art. nrs.: 1766 - 2109, 1081
    - s-Gravenzande Serie 4 Deel 10 Art. nrs.: 2110 - 2323, 1082
    - s-Gravenzande Serie 4 Deel 11 Art. nrs.: 2324 - 2653, 1083
    - s-Gravenzande Serie 4 Deel 12 Art. nrs.: 2654 - 3005, 1084
    - s-Gravenzande Serie 4 Deel 13 Art. nrs.: 3006 - 3367, 1085
    - s-Gravenzande Serie 4 Deel 14 Art. nrs.: 3368 - 3730, 1086
    - s-Gravenzande Serie 4 Deel 15 Art. nrs.: 3731 - 4090, 1087
    - s-Gravenzande Serie 4 Deel 16 Art. nrs.: 4091 - 4451, 1088
    - s-Gravenzande Serie 4 Deel 17 Art. nrs.: 4452 - 4815, 1089
    - s-Gravenzande Serie 4 Deel 17 A Art. nrs.: 4739 - 4741, 1090
    - s-Gravenzande Serie 4 Deel 18 Art. nrs.: 4816 - 5200, 1091
    - s-Gravenzande Serie 4 Deel 19 Art. nrs.: 5201 - 5461, 1092
    - s-Gravenzande Serie 4 Deel 20 Art. nrs.: 5462 - 5822, 1093
    - s-Gravenzande Serie 4 Deel 21 Art. nrs.: 5823 - 6021, 1094
    - Hazerswoude Serie 1 Deel 1 Art. nrs.: 4- 934, 1095
    - Hazerswoude Serie 1 Deel 2 Art. nrs.: 935 - 1231, 1096
    - Hazerswoude Serie 1 Deel 3 Art. nrs.: 1232 - 1466, 1097
    - Hazerswoude Serie 1 Deel 4 Art. nrs.: 1467 - 1718, 1098
    - Hazerswoude Serie 1 Deel 5 Art. nrs.: 1719 - 2002, 1099
    - Hazerswoude Serie 2 Gemeente Art. nrs.: 68, 1100
    - Hazerswoude Serie 2 Deel 1 t/m 5 Art. nrs.: 4 - 2002, 1101
    - Hazerswoude Serie 2 Deel 6 Art. nrs.: 2003 - 2283, 1102
    - Hazerswoude Serie 2 Deel 7 Art. nrs.: 2284 - 2574, 1103
    - Hazerswoude Serie 2 Deel 8 Art. nrs.: 2575 - 2855, 1104
    - Hazerswoude Serie 2 Deel 9 Art. nrs.: 2856 - 3142, 1105
    - Hazerswoude Serie 2 Deel 10 Art. nrs.: 3143 - 3447, 1106
    - Hazerswoude Serie 2 Deel 11 Art. nrs.: 3448 - 3791, 1107
    - Hazerswoude Serie 2 Deel 12 Art. nrs.: 3792 - 4143, 1108
    - Hazerswoude Serie 2 Deel 13 Art. nrs.: 4144 - 4503, 1109
    - Hazerswoude Serie 2 Deel 14 Art. nrs.: 4504 - 4862, 1110
    - Hazerswoude Serie 2 Deel 15 Art. nrs.: 4863 - 5220, 1111
    - Hillegom Serie 1 Deel 1 Art. nrs.: 23 - 201, 1112
    - Hillegom Serie 1 Deel 2 Art. nrs.: 738 - 1020, 1113
    - Hillegom Serie 1 Deel 3 Art. nrs.: 1021 - 1274, 1114
    - Hillegom Serie 1 Deel 4 Art. nrs.: 1275 - 1566, 1115
    - "De Vennip later Hillegom D.D. juli 1855" Serie 1 Deel 1 Art. nrs.: 2 - 241, 1116
    - Hillegom Serie 1 Deel 1 t/m 4 Art. nrs.: 23 - 1565, 1117
    - Hillegom Serie 1 Deel 5 Art. nrs.: 1567 - 1866, 1118
    - Hilleqom Serie 1 Deel 6 Art. nrs.: 1867 - 2197, 1119
    - Hillegom Serie 1 Deel 7 Art. nrs.: vervolgdeel, 1120
    - Hillegom Serie 2 Deel 1 t/m 7 Art. nrs.: 23- 2195, 1121
    - Hillegom Serie 2 Deel 8 Art. nrs.: 2198 - 2535, 1122
    - Hillegom Serie 2 Deel 9 Art. nrs.: 2536 - 2862, 1123
    - Hilleqom Serie 2 Deel 10 Art. nrs.: 2863 - 3197, 1124
    - Hillegom Serie 2 Deel 11 Art. nrs.: 3198 - 3499, 1125
    - Hillegom Serie 2 Deel 12 Art. nrs.: 3500 - 3816, 1126
    - Hillegom Serie 2 Deel 13 Art. nrs.: 3817 - 4133, 1127
    - Hillegom Serie 2 Deel 14 Art. nrs.: 4134 - 4459, 1128
    - Hillegom Serie 2 Deel 15 Art. nrs.: 4460 - 4806, 1129
    - Hillegom Serie 2 Deel 16 Art. nrs.: 4807 - 5156 A, 1130
    - Hillegom Serie 2 Deel 17 Art. nrs.: 5157 - 5515, 1131
    - Hillegom Serie 2 Deel 18 Art. nrs.: 5516 - 5876, 1132
    - Hillegom Serie 2 Deel 19 Art. nrs.: 5877 - 6236, 1133
    - Hillegom Serie 2 Deel 20 Art. nrs.: 6237 - 6594, 1134
    - Hillegom Serie 2 Deel 21 Art. nrs.: 6595 - 6957, 1135
    - Hillegom Serie 2 Deel 22 Art. nrs.: 6958 - 7114, 1136
    - "Groeneveld later Hof van Delft D.D. 11 juli 1855" Serie 1 Deel 1 Art. nrs.: 1 - 11, 1137
    - Hof van Delft Serie 1 Deel 1 Art. nrs.: 1 - 223, 1138
    - "Groeneveld later Hof van Delft D.D. 11 juli 1855" Serie 1 Deel 2 Art. nrs.: 12 - 30, 1139
    - Hof van Delft Serie 1 Deel 2 Art. nrs.: 224 - 425, 1140
    - Hof van Delft Serie 1 Deel 3 Art. nrs.: 426 - 680, 1141
    - Hof van Delft Serie 1 Deel 4 Art. nrs.: 681 - 784, 1142
    - "Groeneveld later Hof van Delft D.D. 11 iuli 1855" Serie 2 Deel 1 Art. nrs.: 5 - 61, 1143
    - Hof van Delft Serie 2 Deel 1 Art. nrs.: 36 - 743, 1144
    - Hof van Delft Serie 2 Deel 2 Art. nrs.: 744 - 1013, 1145
    - Hof van Delft Serie 2 Deel 3 Art. nrs.: 1014 - 1307, 1146
    - Hof van Delft Serie 2 Deel 4 Art. nrs.: 1308 - 1605, 1147
    - Hof van Delft Serie 2 Deel 5 Art. nrs.: 1606 - 1768, 1148
    - "Hoogeveen later Benthuizen D.D. 11 juli 1855" Serie 1 Deel 1 Art. nrs.: 3- 66, 1149
    - "Hoogmade later Woubrugge D.D.11 iuli 1855" Serie 1 Deel 1 Art. nrs.: 2 - 259, 1150
    - "Hoogmade later Woubrugge D.D. 11 juli 1855" Serie 1 Deel 2 Art. nrs.: 260 - 393, 1151
    - Katwijk Serie 1 Deel 1 Art. nrs.: 3 - 1134, 1152
    - Katwijk Serie 1 Deel 2 Art. nrs.: 1135 - 1620, 1153
    - Katwijk Serie 1 Deel 3 Art. nrs.: 1621 - 1890, 1154
    - Katwijk Serie 1 Deel 4 Art. nrs.: 1891 - 2234, 1155
    - Katwijk Serie 1 Deel 5 Art. nrs.: 2235 - 2542, 1156
    - Katwijk Serie 2 Deel 1 t/m 5 Art. nrs.: 219 - 2542, 1157
    - Katwijk Serie 2 Deel 6 Art. nrs.: 2543 - 2872, 1158
    - Katwijk Serie 2 Deel 7 Art. nrs.: 2873 - 3237, 1159
    - Katwijk Serie 2 Deel 8 Art. nrs.: 3238 - 3592, 1160
    - Katwijk Serie 2 Deel 9 Art. nrs.: vervolgdeel, 1161
    - Katwijk Serie 3 Deel 1 t/m 8 Art. nrs.: 221 - 3587, 1162
    - Katwijk Serie 3 Deel 9 t/m 10 Art. nrs.: 3593 - 3937, 1163
    - Katwijk Serie 3 Deel 11 Art. nrs.: 3938 - 4284, 1164
    - Katwijk Serie 3 Deel 12 Art. nrs.: 4285 - 4630, 1165
    - Katwijk Serie 3 Deel 13 Art. nrs.: 4631 - 4984, 1166
    - Katwijk Serie 3 Deel 14 Art. nrs.: 4985 - 5337, 1167
    - Katwijk Serie 3 Deel 15 Art. nrs.: 5338 - 5682, 1168
    - Katwijk Serie 4 Gemeente Art. nrs.: 7554, 1169
    - Katwijk Serie 4 Deel 1 t/m 15 Art. nrs.: 221 - 5678, 1170
    - Katwijk Serie 4 Deel 16 Art. nrs.: 5683 - 6003, 1171
    - Katwijk Serie 4 Deel 17 Art. nrs.: 6004 - 6340, 1172
    - Katwijk Serie 4 Deel 18 Art. nrs.: 6341 - 6691, 1173
    - Katwijk Serie 4 Deel 19 Art. nrs.: 6692 - 7047, 1174
    - Katwijk Serie 4 Deel20 Art. nrs.: 7048 - 7392, 1175
    - Katwijk Serie 4 Deel 21 Art. nrs.: 7393 - 7738, 1176
    - Katwijk Serie 4 Deel 22 Art. nrs.: 7739 - 8029, 1177
    - Katwijk Serie 4 Deel23 Art. nrs.: 8030 - 8357, 1178
    - Katwijk Serie 4 Deel 24 Art. nrs.: 8358 - 8716, 1179
    - Katwijk Serie 4 Deel 25 Art. nrs.: 8717 - 9076, 1180
    - Katwijk Serie 4 Deel 26 Art. nrs.: 9077 - 9417, 1181
    - Katwijk Serie 4 Deel27 Art. nrs.: 9418 - 9776, 1182
    - Katwijk Serie 4 Deel 28 Art. nrs.: 9777 - 10133, 1183
    - Katwijk Serie 4 Deel 29 Art. nrs.: 10134 - 10491, 1184
    - Katwijk Serie 4 Deel 30 Art. nrs.: 10492 - 10851, 1185
    - Katwijk Serie 4 Deel 31 Art. nrs.: 10852 - 11252, 1186
    - Katwijk Serie 4 Deel 32 Art. nrs.: 11253-11612, 1187
    - Katwijk Serie 4 Deel 33 Art. nrs.: 11613-11974, 1188
    - Katwijk Serie 4 Deel 34 Art. nrs.: 11975 - 12334 B, 1189
    - Katwijk Serie 4 Deel 35 Art. nrs.: 12335 - 12695, 1190
    - Katwijk Serie 4 Deel 36 Art. nrs.: 12696 - 13053, 1191
    - Katwijk Serie 4 Deel 37 Art. nrs.: 13054 - 13414, 1192
    - Katwijk Serie 4 Deel 38 Art. nrs.: 13415-13785, 1193
    - Katwijk Serie 4 Deel 39 Art. nrs.: 13786 - 13968, 1194
    - Koudekerk a/d Rijn Serie 1 Deel 1 Art. nrs.: 20 - 574, 1195
    - Koudekerk a/d Rijn Serie 1 Deel 2 Art. nrs.: 575 - 834, 1196
    - Koudekerk a/d Rijn Serie 2 Gemeente Art. nrs.: 1305, 1197
    - Koudekerk a/d Rijn Serie 2 Deel 1 t/m 2 Art. nrs.: 27 - 834, 1198
    - Koudekerk a/d Rijn Serie 2 Deel 3 Art. nrs.: 835 - 1105, 1199
    - Koudekerk a/d Rijn Serie 2 Deel 4 Art. nrs.: 1106 - 1305, 1200
    - Koudekerk a/d Rijn Serie 2 Deel 5 Art. nrs.: 1306 - 1625, 1201
    - Koudekerk a/d Rijn Serie 2 Deel 6 Art. nrs.: 1626 - 1788, 1202
    - Koudekerk a/d Rijn Serie 2 Deel 7 Art. nrs.: 1789 - 1970, 1203
    - Koudekerk a/d Rijn Serie 2 Deel 8 Art. nrs.: 1971-2149, 1204
    - Leiden Serie 1 Deel 1 Art. nrs.: 86 - 4543, 1205
    - Leiden Serie 1 Deel 2 Art. nrs.: 4544 - 6435, 1206
    - Leiden Serie 1 Deel 3 Art. nrs.: 6446 - 7378, 1207
    - Leiden Serie 1 Deel 4 Art. nrs.: 7399 - 7927, 1208
    - Leiden Serie 1 Deel 5 Art. nrs.: 7931 - 8623, 1209
    - Leiden Serie 1 Deel 6 Art. nrs.: 8624 - 9126, 1210
    - Leiden Serie 1 Deel 7 Art. nrs.: 9127 - 9580, 1211
    - Leiden Serie 1 Deel 8 Art. nrs.: 9581 - 9961, 1212
    - Leiden Serie 1 Deel 9 Art. nrs.: 9962 - 10310, 1213
    - Leiden Serie 1 Deel 10 Art. nrs.: 10311 - 10666, 1214
    - Leiden Serie 1 Deel 11 Art. nrs.: 10667 - 11009, 1215
    - Leiden Serie 1 Deel 12 Art. nrs.: 11010-11365, 1216
    - Leiden Serie 1 Deel 13 Art. nrs.: 11306 - 11704, 1217
    - Leiden Serie 1 Deel 14 Art. nrs.: 11705 - 12056, 1218
    - Leiden Serie 1 Deel 15 Art. nrs.: 12057 - 12405, 1219
    - Leiden Serie 1 Deel 16 Art. nrs.: 12406 - 12759, 1220
    - Leiden Serie 1 Deel 17 Art. nrs.: 12760 - 13108, 1221
    - Leiden Serie 1 Deel 18 Art. nrs.: 13109 - 13444, 1222
    - Leiden Serie 1 Deel 19 Art. nrs.: 13445 - 13772, 1223
    - Leiden Serie 1 Deel 20 Art. nrs.: 13773 - 14129, 1224
    - Leiden Serie 1 Deel 21 Art. nrs.: 14130 - 14471, 1225
    - Leiden Serie 1 Deel 22 Art. nrs.: 14472 - 14812, 1226
    - Leiden Serie 2 Deel 2 t/m 8 Art. nrs.: 861 - 9674, 1227
    - Leiden Serie 2 Deel 9 t/m 22 Art. nrs.: 9720 - 11356, 1228
    - Leiden Serie 2 Deel 23 t/m 27 Art. nrs.: 14813 - 15161, 1229
    - Leiden Serie 2 Deel 25 t/m 26 Art. nrs.: 15162 -15510, 1230
    - Leiden Serie 2 Deel 27 Art. nrs.: 15511 - 15855, 1231
    - Leiden Serie 2 Deel 27 A Art. nrs.: vervolgdeel, 1232
    - Leiden Serie 2 Deel 28 Art. nrs.: 13856 - 16166, 1233
    - Leiden Serie 2 Deel 29 Art. nrs.: 16167 - 16505, 1234
    - Leiden Serie 2 Deel 30 Art. nrs.: 16506 - 16855, 1235
    - Leiden Serie 2 Deel 31 Art. nrs.: vervolgdee l, 1236
    - Leiden Serie 2 Deel 31 A Art. nrs.: vervolgdee l, 1237
    - Leiden Serie 2 Deel 31 B Art. nrs.: vervolgdeel, 1238
    - Leiden Serie 2 Deel 32 Art. nrs.: 16856 - 17205, 1239
    - Leiden Serie 2 Deel 33 Art. nrs.: 17206 - 17543, 1240
    - Leiden Serie 2 Deel 34 Art. nrs.: 17544 - 17886, 1241
    - Leiden Serie 2 Deel 35 Art. nrs.: 17887 - 18230, 1242
    - Leiden Serie 2 Deel36 Art. nrs.: 18231 - 18578, 1243
    - Leiden Serie 2 Deel 37 Art. nrs.: 18579 - 18899, 1244